【裁判字號】    92,簡上,200
【裁判日期】    920731
【裁判案由】    傷害
【裁判全文】
臺灣臺北地方法院刑事判決                        九十二年度簡上字第二００號
    上  訴  人  甲○○  男  四.
右列上訴人即被告因傷害案件，不服本院刑事庭九十二年度簡字第一二七六號中華民
國九十二年四月二十九日第一審簡易判決（聲請簡易判決處刑案號九十一年度偵字第
一八八八二號），提起上訴，本院管轄之第二審合議庭判決如左：
    主  文
上訴駁回。
    事  實
一、甲○○於民國九十一年八月四日上午七時三十分許，在台北市○○區○○街六八
    號美而美早餐店前，因細故與乙○○發生爭執，竟基於傷害之犯意，與乙○○發
    生拉扯，造成乙○○受有前胸挫傷、右肘部擦傷等傷害。
二、案經被害人乙○○訴由臺北市政府警察局萬華分局報請臺灣臺北地方法院檢察署
    檢察官聲請以簡易判決處刑。
    理  由
一、訊據被告甲○○固不否認於前揭時地與告訴人乙○○發生爭執、拉扯之事實，惟
    矢口否認有傷害之犯行，辯稱：我有拉扯他，但我沒有打他，我不拉扯他的話，
    他就一天到晚亂告我，我要打他的話不用等好幾天云云。惟查：右揭傷害事實，
    除據告訴人乙○○於警訊及偵查中指述歷歷外，並經在場證人即上訴人之妻章順
    娥於偵查中證稱：我先生甲○○看見乙○○，就過去與他理論，問乙○○為何告
    他，之後他們就發生拉扯等語，核與被告甲○○於警訊供稱：因為我與乙○○之
    前就有糾紛，所以一見到他就上前與他理論，沒想到乙○○轉身就走，我馬上追
    上前去，在拉扯的過程中，我有推乙○○兩三下，他也因此而碰撞到牆壁受傷等
    情大致相互符合，復有告訴人乙○○提出之臺北市立中興醫院甲種診斷證明書影
    本一紙附卷可證，足證被告上開辯解，顯係避卸之詞，不足採信。本件事證明確
    ，被告犯行，足堪認定。
二、核被告甲○○所為，係犯刑法第二百七十七條第一項之傷害罪。原審認被告罪證
    明確，依刑事訴訟法第四百四十九條第一項、第三項、第四百五十四條第二項、
    刑法第二百七十七條第一項、第四十一條第一項前段，罰金罰鍰提高標準條例第
    一條前段、第二條之規定，判處拘役二十日，並諭知易科罰金之折算標準。經核
    認事用法均無不合，量刑亦屬妥適，上訴人上訴意旨仍執前詞否認犯行，指摘原
    判決不當，為無理由，應予駁回。
三、據上論斷，應依刑事訴訟法第四百五十五條之一第一項、第三項、第三百六十八
    條，判決如主文。
本案經檢察官蔡秋明到庭執行職務
中     華      民      國     九十二    年      七      月    三十一    日
                                    臺灣臺北地方法院刑事第九庭
                                              審判長法  官  薛中興
                                                    法  官  張江澤
                                                    法  官  王綽光
右正本證明與原本無異
本件不得上訴
                                                    書記官  王黎輝
中     華      民      國     九十二    年      七      月    三十一    日
刑法第二百七十七條
一傷害人之身體或健康者，處三年以下有期徒刑、拘役或一千元以下罰金。
二犯前項之罪、因而致人於死者，處無期徒刑或七年以上有期徒刑，致重傷者，處三
  年以上十年以下有期徒刑。


司法院資訊處製作；財團法人民間司法改革基金會備份。
